245Edepot - Archives communales déposées de Fougerolles
Archives Départementales de la Haute-Saône
Série Edepot
ARCHIVES COMMUNALES DEPOSEES. ARCHIVES DES INTERCOMMUNALITES.
245Edepot - Archives communales déposées de Fougerolles
1649-1941
245Edepot1-221
Archives Départementales de la Haute-Saône 14B rue Miroudot St Ferjeux 70000 VESOUL
COMMUNE DE FOUGEROLLES
Sources complémentaires aux Archives départementales de la Haute-Saône: B 449, causes ordinaires (1697-1709). B 491, délits dans les bois (1743-1789). B 476, autorisation de construire un moulin (1757-1763). B 4164, traité conclu entre le roi de France et le duc de Lorraine, au sujet des limites du comté de Bourgogne et de la Lorraine (1699-1706). B 4217, élections des députés, plaintes et doléances des habitants (1789). B 6480, partage de la terre et seigneurie de Fougerolles, avec le plan des bois (1787). B 6986, déclarations de propriétés (1749-1753). B 9390, affaires forestières (1702-1782). B 9564-9566, bailliage de Foougerolles (1690-1788). C 8, réclamation du recouvrement des sommes à payer par les officiers des seigneurs (1687-1743). C 40, succession d'un militaire mort à l'hôpital d'Alençon (1722-1788). C 163, défense d'exporter des cendres lessivées du comté de Bourgogne en Lorraine (1758-1761). C 195, marché avec un secrétaire de la communauté (1782-1789). C 230, ponts, routes et chemins (1784-1786). C 387, rôles et répartements des impositions (1731-1790). C 556, revues faites à Fougerolles (1703-1707). C569, routes (1760-1789). C 570, ponts (1754-1756). G 122, amodiation d'un pré appartenant à la cure (1717). Etat de la population, déclaration des biens et revenus de la cure, fixation du traitement du curé (1790). H 269, reprises de fief faites à l'abbaye de Cherlieu par le seigneur de Fougerolles (1622). H 345, archives de l'abbaye de Clairefontaine concernant Fougerolles (1150). H 575, livre d'arpentement des biens du prieuré de Fontaine concernant Fougerolles (1302-1788). H 635, protocole du tabellionage de la terre de Luxeuil concernant Fougerolles (1663). 3 O 252, travaux communaux (an XIII-1924). 2 O 489-490, commune de Fougerolles: comptes de gestion (1851-1940). 1 J 878, papiers de la famille Bolangier, dernier propriétaire de la seigneurie de Fougerolles (1662-1831). 121 J, dépôt de l’Ecomusée de Fougerolles: archives de distilleries fougerolloises (1866-1983).
Modalités d'entrée
Dépôt du 23/10/2002
Dernier ajout le 23/10/2002
Archives publiques
Sommaire
ARCHIVES ANCIENNES
IMPOSITIONS (1790-1790)
245 Edepot 106
BIENS COMMUNAUX (1771-1784)
245 Edepot 1-2
CULTE (1649-1792)
245 Edepot 3-15
ARCHIVES MODERNES
ADMINISTRATION GENERALE DE LA COMMUNE (1789-1919)
245 Edepot 16-26, 245 Edepot 107
POPULATION-AGRICULTURE-SUBSISTANCES (1781-1921)
245 Edepot 27-38
CONTRIBUTIONS (1818-1911)
245 Edepot 39-63
AFFAIRES MILITAIRES (1793-1920)
245 Edepot 64-76, 245 Edepot 78-79, 245 Edepot 77
POLICE (1807-1924)
245 Edepot 80-84
ELECTIONS ET PERSONNEL (1848-1921)
245 Edepot 85-91
FINANCES DE LA COMMUNE (1825-1882)
245 Edepot 92-93
EDIFICES COMMUNAUX (1834-1936)
245 Edepot 94-97
BIENS ET BOIS COMMUNAUX (1823-1929)
245 Edepot 98-100
TRAVAUX PUBLICS-VOIRIE-MOYENS DE TRANSPORT-REGIME DES EAUX (1826-1923)
245 Edepot 101
CULTE (1826-1856)
245 Edepot 102
ASSISTANCE ET PREVOYANCE (1831-1941)
245 Edepot 103
INSTRUCTION PUBLIQUE (1822-1905)
245 Edepot 104
PIECES D'ORIGINE PRIVEE (1818-1892)
245 Edepot 105
- ARCHIVES ANCIENNES
  - IMPOSITIONS
    - Rôle d'imposition de la communauté de Fougerolles (Documents retrouvés en 2002 au presbytère de Fougerolles)., 1790; 245 Edepot 106; CC1
      Communicabilité
      Communicable
      Noms géographiques:
      FOUGEROLLES
  - BIENS COMMUNAUX
    - Construction de l'église et des murs du cimetière: plans et devis (1772). Construction d'un pont: plan et devis (1771)., 1771-1772; 245 Edepot 1; DD1
      DOSSIER; PLAN
      Thesaurus administratif:
      CIMETIERE; EDIFICE CULTUEL; OUVRAGE D'ART
  - CULTE
    - Registre paroissial de Fougerolles, baptêmes (mai 1649-février 1652, janvier-mars 1654, octobre 1652-août 1655, mars 1654-mai 1662, août-septembre 1662, juillet 1662, juin 1662, octobre 1662-janvier 1663); mariages (mai-novembre 1661, février 1659-octobre 1660, novembre 1661-juin 1669; un reçu du curé effectuant la visite paroissiale; juin 1669-mai 1672, février 1660-février 1661); baptêmes (janvier-décembre 1663, mars 1664-juin 1678, juin 1678-décembre 1704); mariages (janvier 1694-février 1703, avril 1682-novembre 1693, septembre 1672-avril 1678, septembre 1678-février 1682). Petites lacunes pour les naissances, de février à octobre 1652, d'août 1653 à janvier 1654 et de décembre 1663 à mars 1664; pour les mariages, de février à mai 1661, de mai à septembre 1672, d'avril à septembre 1678 et de novembre 1693 à janvier 1694., 1649-1704; 245 Edepot 3; GG1
      Support de substitution
      Cote 5Mi22R45
      Non communicable physiquement
      Raison: document microfilmé
      REGISTRE PAROISSIAL
      Thesaurus historique:
      registre paroissial
    - Registre paroissial de Fougerolles, baptêmes (janvier 1704-ai 1716; inscription marginale relative à la mission venue en 1716; mai 1716-août 1732; une attestation d'un baptême de 1729); à l'envers, mention d'un acensement; une pièce indépendante concernant un mariage (s.d.); mariages (janvier 1704-juin 1732). Lacune pour les mariages de février 1703 à janvier 1704., 1704-1732; 245 Edepot 4; GG2
    - Registre paroissial de Fougerolles, baptêmes (septembre 1732-janvier 1738); index des enfants baptisés, pour faciliter la recherche des actes dans les registre où ils sont mélangés avec ceux des mariages et des décès (janvier 1738-décembre 1739); mariages (septembre 1732-novembre 1736). Lacune pour les mariages de juin à septembre 1732., 1732-1739; 245 Edepot 5; GG3
      Cote 5Mi22R45-R46
    - Registre paroissial de Fougerolles, sépultures (janvier 1659-mai 1674; tous ces actes sont succincts et ne comportent ni les noms des parents, ni les détails habituels; juillet 1678-décembre 1736); confirmation (à l'envers), 16 mai 1715, par l'archevêque François-Joseph de Grammont; (à l'endroit), sans date; 1680, 1684, 1706-1710). Lacune pour les sépultures de 1674 à 1678., 1659-1736; 245 Edepot 6; GG4
      Noms de personnes:
      GRAMMONT (François-Joseph de)
    - Registre paroissial de Fougerolles, baptêmes, mariages, sépultures., 1737-1743; 245 Edepot 7; GG5
      Cote 5Mi22R46
    - Registre paroissial de Fougerolles, baptêmes, mariages., 1743-1769; 245 Edepot 8; GG6
    - Registre paroissial de Fougerolles; baptêmes, mariages., 1769-1778; 245 Edepot 9; GG7
      Cote 5Mi22R47
    - Registre paroissial de Fougerolles, baptêmes (juillet-1778-1792)., 245 Edepot 10; GG8
    - Registre paroissial de Fougerolles, mariages., 1776-1792; 245 Edepot 11; GG9
    - Registre paroissial de Fougerolles, sépultures. Lacune pour les sépultures de 1743 à 1748, comblée par la collection des registres paroissiaux déposés par le greffe du Tribunal de Lure, qui commencent en 1742., 1748-1777; 245 Edepot 12; GG10
      Cote 5Mi22R48
    - Registre paroissial de Fougerolles, sépultures., 1777-1792; 245 Edepot 13; GG11
    - Registre paroissial de Fougerolles, baptêmes, sépultures., 1789; 245 Edepot 14; GG12
      Cote 5Mi22R47-R48
    - Table chronologique des baptêmes de la paroisse de Fougerolles (janvier 1740-avril 1782). La fin du registre semble manquer., 1740-1782; 245 Edepot 15; GG13
      Raison: documemnt microfilmé
      REGISTRE
- ARCHIVES MODERNES
  - ADMINISTRATION GENERALE DE LA COMMUNE
    - Délibérations du conseil municipal., 1811-1828; 245 Edepot 16; D1
      CONSEIL MUNICIPAL
    - Délibérations du conseil municipal., 1860-1874; 245 Edepot 17; D2
    - Délibérations du conseil municipal., 1887-1891; 245 Edepot 18; D3
    - Extraits du registre des délibérations du conseil municipal., 1888-1909; 245 Edepot 19; D4
    - Extraits du registre des délibérations du conseil municipal., 1910-1919; 245 Edepot 20; D5
    - Registre de correspondance, copies de lettres (an VIII-1806), d'abord utilisé comme registre civique du canton (an V)., An V-1806; 245 Edepot 21; D6
    - Registre de correspondance, copies de lettres (comporte également des arrêtés municipaux)., An VI-1887; 245 Edepot 22; D7
      ARRETE DU MAIRE
    - Registre de correspondance, analyses (1851-1883) et de déclarations de domicile (1868-1881)., 245 Edepot 23; D8
    - Registre de correspondance, copies de lettres., 1896-1911; 245 Edepot 24; D9
    - Registre des plaintes., 1819-1859; 245 Edepot 25; D10
    - Inventaires des archives et du mobilier de la mairie (an IV-1842). Rapport de l'inspecteur des archives communales (1891)., An IV-1891; 245 Edepot 26; D11
    - Enregistrement des lois et actes royaux., 1789-1790; 245 Edepot 107; D12
  - ETAT CIVIL
    - Registre de naissances, mariages et décès., 1793-an II; 245 Edepot 108; E1; 1 registre cartonné.
      ETAT CIVIL; REGISTRE
      ETAT CIVIL
    - Registre de naissances, mariages et décès., An III; 245 Edepot 109; E2; 1 registre cartonné.
    - Registre de naissances, mariages et décès., An IV; 245 Edepot 110; E2; 1 registre cartonné.
    - Registre de naissances, mariages et décès., An VI; 245 Edepot 111; E4; 1 registre cartonné.
    - Registre de naissances, mariages et décès., An VII-an VIII; 245 Edepot 112; E5; 1 registre cartonné.
    - Registre de naissances, mariages et décès., An IX; 245 Edepot 113; E8; 1 registre cartonné.
      REGISTRE; ETAT CIVIL
    - Registre de naissances, mariages et décès., An X; 245 Edepot 114; E9; 1 registre cartonné.
    - Registre de naissances, mariages et décès., An XI; 245 Edepot 115; E10; 1 registre cartonné.
    - Registre de naissances, mariages et décès., An XII; 245 Edepot 116; E11; 1 registre cartonné.
    - Registre de naissances, mariages et décès., An XIII; 245 Edepot 117; E12; 1 registre cartonné.
    - Registre de naissances, mariages et décès., An XIV; 245 Edepot 118; E13; 1 registre cartonné.
    - Registre de naissances, mariages et décès., 1807; 245 Edepot 119; E14; 1 registre cartonné.
    - Registre de naissances, mariages et décès., 1808; 245 Edepot 120; E15; 1 registre cartonné.
    - Registre de naissances, mariages et décès., 1809; 245 Edepot 121; E16; 1 registre cartonné.
    - Registre de naissances, mariages et décès., 1810; 245 Edepot 122; E17; 1 registre cartonné.
    - Registre de naissances, mariages et décès., 1811; 245 Edepot 123; E18; 1 registre cartonné.
    - Registre de naissances, mariages et décès., 1812; 245 Edepot 124; E19; 1 registre cartonné.
    - Registre de naissances, mariages et décès., 1813; 245 Edepot 125; E20; 1 registre cartonné.
    - Registre de naissances, mariages et décès., 1814; 245 Edepot 126; E21; 1 registre cartonné.
    - Registre de naissances, mariages et décès., 1815; 245 Edepot 127; E22; 1 registre cartonné.
    - Registre de naissances, mariages et décès., 1816; 245 Edepot 128; E23; 1 registre cartonné.
    - Registre de naissances, mariages et décès., 1817; 245 Edepot 129; E24; 1 registre cartonné.
    - Registre de naissances, mariages et décès., 1818; 245 Edepot 130; E25; 1 registre cartonné.
    - Registre de naissances, mariages et décès., 1819; 245 Edepot 131; E26; 1 registre cartonné.
    - Registre de naissances, mariages et décès., 1820; 245 Edepot 132; E27; 1 registre cartonné.
    - Registre de naissances, mariages et décès., 1821; 245 Edepot 133; E28; 1 registre cartonné.
    - Registre de naissances, mariages et décès., 1822; 245 Edepot 134; E29; 1 registre cartonné.
    - Registre de naissances, mariages et décès., 1823; 245 Edepot 135; E30; 1 registre cartonné.
    - Registre de naissances, mariages et décès., 1824; 245 Edepot 136; E31; 1 registre cartonné.
    - Registre de naissances, mariages et décès., 1825; 245 Edepot 137; E32; 1 registre cartonné.
    - Registre de naissances, mariages et décès., 1826; 245 Edepot 138; E33; 1 registre cartonné.
    - Registre de naissances, mariages et décès., 1827; 245 Edepot 139; E34; 1 registre cartonné.
    - Registre de naissances, mariages et décès., 1828; 245 Edepot 140; E35; 1 registre cartonné.
    - Registre de naissances, mariages et décès., 1829; 245 Edepot 141; E36; 1 registre cartonné.
    - Registre de naissances, mariages et décès., 1830; 245 Edepot 142; E37; 1 registre cartonné.
    - Registre de naissances, mariages et décès., 1831; 245 Edepot 143; E38; 1 registre cartonné.
    - Registre de naissances, mariages et décès., 1832; 245 Edepot 144; E39; 1 registre cartonné.
    - Registre de naissances, mariages et décès., 1833; 245 Edepot 145; E40; 1 registre cartonné.
    - Registre de naissances, mariages et décès., 1834; 245 Edepot 146; E41; 1 registre cartonné.
    - Registre de naissances, mariages et décès., 1835; 245 Edepot 147; E42; 1 registre cartonné.
    - Registre de naissances, mariages et décès., 1836; 245 Edepot 148; E43; 1 registre cartonné.
    - Registre de naissances, mariages et décès., 1837; 245 Edepot 149; E44; 1 registre cartonné.
    - Registre de naissances, mariages et décès., 1838; 245 Edepot 150; E45; 1 registre cartonné.
    - Registre de naissances, mariages et décès., 1839; 245 Edepot 151; E46; 1 registre cartonné.
    - Registre de naissances, mariages et décès., 1840; 245 Edepot 152; E47; 1 registre cartonné.
    - Registre de naissances, mariages et décès., 1841; 245 Edepot 153; E48; 1 registre cartonné.
    - Registre de naissances, mariages et décès., 1842; 245 Edepot 154; E49; 1 registre cartonné.
    - Registre de naissances, mariages et décès., 1843; 245 Edepot 155; E50; 1 registre cartonné.
    - Registre de naissances, mariages et décès., 1844; 245 Edepot 156; E51; 1 registre cartonné.
    - Registre de naissances, mariages et décès., 1845; 245 Edepot 157; E52; 1 registre cartonné.
    - Registre de naissances, mariages et décès., 1846; 245 Edepot 158; E53; 1 registre cartonné.
    - Registre de naissances, mariages et décès., 1847; 245 Edepot 159; E54; 1 registre cartonné.
    - Registre de naissances, mariages et décès., 1848; 245 Edepot 160; E55; 1 registre cartonné.
    - Registre de naissances, mariages et décès., 1849; 245 Edepot 161; E56; 1 registre cartonné.
    - Registre de naissances, mariages et décès., 1850; 245 Edepot 162; E57; 1 registre cartonné.
    - Registre de naissances, mariages et décès., 1851; 245 Edepot 163; E58; 1 registre cartonné.
    - Registre de naissances, mariages et décès., 1852; 245 Edepot 164; E59; 1 registre cartonné.
    - Registre de naissances, mariages et décès., 1853; 245 Edepot 165; E60; 1 registre cartonné.
    - Registre de naissances, mariages et décès., 1854; 245 Edepot 166; E61; 1 registre cartonné.
    - Registre de naissances, mariages et décès., 1865; 245 Edepot 167; E62; 1 registre cartonné.
    - Registre de naissances, mariages et décès., 1856; 245 Edepot 168; E63; 1 registre cartonné.
    - Registre de naissances, mariages et décès., 1857; 245 Edepot 169; E64; 1 registre cartonné.
    - Registre de naissances, mariages et décès., 1858; 245 Edepot 170; E65; 1 registre cartonné.
    - Registre de naissances, mariages et décès., 1859; 245 Edepot 171; E66; 1 registre cartonné.
    - Registre de naissances, mariages et décès., 1860; 245 Edepot 172; E67; 1 registre cartonné.
    - Registre de naissances, mariages et décès., 1861; 245 Edepot 173; E68; 1 registre cartonné.
    - Registre de naissances, mariages et décès., 1862; 245 Edepot 174; E69; 1 registre cartonné.
    - Registre de naissances, mariages et décès., 1863; 245 Edepot 175; E70; 1 registre cartonné.
    - Registre de naissances, mariages et décès., 1864; 245 Edepot 176; E71; 1 registre cartonné.
    - Registre de naissances, mariages et décès., 1865; 245 Edepot 177; E72; 1 registre cartonné.
    - Registre de naissances, mariages et décès., 1866; 245 Edepot 178; E73; 1 registre cartonné.
    - Registre de naissances, mariages et décès., 1867-1868; 245 Edepot 179; E74; 1 registre cartonné.
    - Registre de naissances, mariages et décès., 1869; 245 Edepot 180; E75; 1 registre cartonné.
    - Registre de naissances, mariages et décès., 1870; 245 Edepot 181; E76; 1 registre cartonné.
    - Registre de naissances, mariages et décès., 1871; 245 Edepot 182; E77; 1 registre cartonné.
    - Registre de naissances, mariages et décès., 1872; 245 Edepot 183; E78; 1 registre cartonné.
    - Registre de naissances, mariages et décès., 1873; 245 Edepot 184; E79; 1 registre cartonné.
    - Registre de naissances, mariages et décès., 1874; 245 Edepot 185; E80; 1 registre cartonné.
    - Registre de naissances, mariages et décès., 1875; 245 Edepot 186; E81; 1 registre cartonné.
    - Registre de naissances, mariages et décès., 1876; 245 Edepot 187; E82; 1 registre cartonné.
    - Registre de naissances, mariages et décès., 1877; 245 Edepot 188; E83; 1 registre cartonné.
    - Registre de naissances, mariages et décès., 1878; 245 Edepot 189; E84; 1 registre cartonné.
    - Registre de naissances, mariages et décès., 1879; 245 Edepot 190; E85; 1 registre cartonné.
    - Registre de naissances, mariages et décès., 1880; 245 Edepot 191; E86; 1 registre cartonné.
    - Registre de naissances, mariages et décès., 1881; 245 Edepot 192; E87; 1 registre cartonné.
    - Registre de naissances, mariages et décès., 1882; 245 Edepot 193; E88; 1 registre cartonné.
    - Registre de naissances, mariages et décès., 1883; 245 Edepot 194; E89; 1 registre cartonné.
    - Registre de naissances, mariages et décès., 1884; 245 Edepot 195; E90; 1 registre cartonné.
    - Registre de naissances, mariages et décès., 1885; 245 Edepot 196; E91; 1 registre cartonné.
    - Registre de naissances, mariages et décès., 1886; 245 Edepot 197; E92; 1 registre cartonné.
    - Registre de naissances, mariages et décès., 1887; 245 Edepot 198; E93; 1 registre cartonné.
      REGISTRE; ECRIT DU FOR PRIVE
    - Registre de naissances, mariages et décès., 1888; 245 Edepot 199; E94; 1 registre cartonné.
    - Registre de naissances, mariages et décès., 1889; 245 Edepot 200; E95; 1 registre cartonné.
    - Registre de naissances, mariages et décès., 1890; 245 Edepot 201; E96; 1 registre cartonné.
    - Registre de naissances, mariages et décès., 1891; 245 Edepot 202; E97; 1 registre cartonné.
    - Registre de naissances, mariages et décès., 1892; 245 Edepot 203; E98; 1 registre cartonné.
    - Registre de naissances, mariages et décès., 1893; 245 Edepot 204; E99; 1 registre cartonné.
    - Registre de naissances, mariages et décès., 1894; 245 Edepot 205; E100; 1 registre cartonné.
    - Registre de naissances, mariages et décès., 1895; 245 Edepot 206; E101; 1 registre cartonné.
    - Registre de naissances, mariages et décès., 1896; 245 Edepot 207; E102; 1 registre cartonné.
    - Registre de naissances, mariages et décès., 1897; 245 Edepot 208; E103; 1 registre cartonné.
    - Registre de naissances, mariages et décès., 1898; 245 Edepot 209; E104; 1 registre cartonné.
    - Registre de naissances, mariages et décès., 1899; 245 Edepot 210; E105; 1 registre cartonné.
    - Registre de naissances, mariages et décès., 1900; 245 Edepot 211; E106; 1 registre cartonné.
    - Tables décennales des naissances, mariages et décès., 1792-an XII; 245 Edepot 212; E107; 1 registre cartonné.
    - Tables décennales des naissances, mariages et décès., 1813-1822; 245 Edepot 213; E108; 1 registre cartonné.
    - Tables décennales des naissances, mariages et décès., 1823-1832; 245 Edepot 214; E109; 1 registre cartonné.
    - Tables décennales des naissances, mariages et décès., 1833-1842; 245 Edepot 215; E110; 1 registre cartonné.
    - Tables décennales des naissances, mariages et décès., 1843-1852; 245 Edepot 216; E111; 1 registre cartonné.
    - Tables décennales des naissances, mariages et décès., 1853-1862; 245 Edepot 217; E112; 1 registre cartonné.
    - Tables décennales des naissances, mariages et décès., 1863-1872; 245 Edepot 218; E113; 1 registre cartonné.
    - Tables décennales des naissances, mariages et décès., 1873-1882; 245 Edepot 219; E114; 1 registre cartonné.
    - Tables décennales des naissances, mariages et décès., 1883-1892; 245 Edepot 220; E115; 1 registre cartonné.
    - Tables décennales des naissances, mariages et décès., 1893-1902; 245 Edepot 221; E116; 1 registre cartonné.
  - POPULATION-AGRICULTURE-SUBSISTANCES
    - Recensement quinquennal: listes nominatives (1836-1846, 1856)., 1836-1856; 245 Edepot 27; F1
      RECENSEMENT DE POPULATION
    - Recensement quinquennal: listes nominatives., 1881-1911; 245 Edepot 28; F2
      Cote 6Mi116
    - Tableau de la population., 1807-1831; 245 Edepot 29; F3
      POPULATION
    - Tableau de la population., 1840-1858; 245 Edepot 30; F4
    - Tableau de la population., 1847; 245 Edepot 31; F5
    - Tableau de la population., 1865; 245 Edepot 32; F6
    - Tableau de la population, 1881; 245 Edepot 33; F7
    - Tableau de la population., 1884; 245 Edepot 34; F8
    - Tableau de la population., 1893-1896; 245 Edepot 35; F9
    - Tableau de la population., 1912; 245 Edepot 36; F10
    - Tableau de la population., 1921; 245 Edepot 37; F11
    - Agriculture: statistiques annuelles et plan départemental de ravitaillement, questionnaires (1903-1915). Subsistances: décret impérial contenant le tableau des foires du département de la Haute-Saône (1807); correspondance relative à l'établissement des foires et marchés (1781-1833); acquisition de terrains pour le champ de foire (1833-1834)., 1781-1915; 245 Edepot 38; F12
      AGRICULTURE; MARCHE DE DETAIL; RAVITAILLEMENT
  - CONTRIBUTIONS
    - Cadastre: état des fonds communaux et tableau indicatif des contenances (début XIX° siècle), procès-verbaux pour la délimitation du territoire et pour sa division en sections, avec croquis de la limite entre la commune de Fougerolles et celle de Val-d'Ajol dans les Vosges (1827), états de sections et plans des parcelles devenues imposables (1880-1891)., 1827-1891; 245 Edepot 39; G1
      ETAT DE SECTION
      FOUGEROLLES; VAL-D'AJOL (LE)
    - Livre* des mutations (1er volume)., 1818; 245 Edepot 40; G2
      REGISTRE; LIVRE FONCIER
    - Livre* des mutations (2° volume)., 1818; 245 Edepot 41; G3
    - Livre* des mutations (3° volume)., 1818; 245 Edepot 42; G4
    - Livre* des mutations (4° volume)., 1818; 245 Edepot 43; G5
    - Livre* des mutations (5° volume)., 1818; 245 Edepot 44; G6
    - Livre* des mutations (6° volume)., 1818; 245 Edepot 45; G7
    - Matrices générales des contributions directes., 1818-1835; 245 Edepot 46; G8
      MATRICE D'IMPOSITION
    - Matrices générales des contributions directes., 1836-1848; 245 Edepot 47; G9
    - Matrices générales des contributions directes., 1850-1853; 245 Edepot 48; G10
    - Matrices générales des contributions directes., 1858-1861; 245 Edepot 49; G11
    - Matrices générales des contributions directes., 1862-1865; 245 Edepot 50; G12
    - Matrices générales des contributions directes., 1866-1869; 245 Edepot 51; G13
    - Matrices générales des contributions directes., 1870-1873; 245 Edepot 52; G14
    - Matrices générales des contributions directes., 1874-1877; 245 Edepot 53; G15
    - Matrices générales des contributions directes., 1878-1881; 245 Edepot 54; G16
    - Matrices générales des contributions directes., 1882-1885; 245 Edepot 55; G17
    - Matrices générales des contributions directes., 1886-1889; 245 Edepot 56; G18
    - Matrices générales des contributions directes., 1891-1894; 245 Edepot 57; G19
    - Matrices générales des contributions directes., 1896-1899; 245 Edepot 58; G20
    - Matrices générales des contributions directes., 1900-1903; 245 Edepot 59; G21
    - Matrices générales des contributions directes., 1904-1907; 245 Edepot 60; G22
    - Matrices générales des contributions directes., 1908-1911; 245 Edepot 61; G23
      MATRICE CADASTRALE
    - Etat matrice des prestations pour les chemins vicinaux (1843-1845); rôles de prestations pour les chemins vicinaux (1870-1905)., 1843-1905; 245 Edepot 62; G24